【裁判字號】    92,毒抗,463
【裁判日期】    921002
【裁判案由】    毒品危害防制條例
【裁判全文】
臺灣高等法院刑事裁定                            九十二年度毒抗字第四六三號
    抗  告  人
    即  被  告  甲○○
右抗告人，因毒品危害防制條例案件，不服臺灣板橋地方法院，九十二年度毒聲字第
二六四○號，中華民國九十二年八月二十八日第一審裁定，提起抗告，本院裁定如左
：
    主  文
抗告駁回。
    理  由
一、本件檢察官聲請意旨略以：抗告人即被告甲○○於九十二年三月二十六日凌晨二
    時（聲請書誤為「七時」）許採尿前九十六小時內在不詳處所施用第二級毒品安
    非他命，於九十二年三月二十五日二十二時五十分許在臺北縣三峽鎮○○路八十
    八巷五弄一號六樓之三查獲，訊據被告雖否認上揭犯行，惟查被告尿液經送檢驗
    後有毒品安非他命類陽性反應，有臺灣檢驗科技股份有限公司濫用藥物尿液檢驗
    報告附卷可稽，且有被告持有之第一級毒品海洛因二包（毛重二‧二公克，經查
    ：鑑驗後淨重一‧八三公克，有法務部調查局鑑定通知書附卷可稽）、第二級毒
    品安非他命三包（毛重八‧七公克）及施用毒品器具安非他命吸食器二個、燈泡
    二個扣案可考，被告所辯顯不足採信，其施用毒品犯行堪予認定，爰依毒品危害
    防制條例第二十條第一項及觀察勒戒處分執行條例第三條第一項規定，聲請裁定
    將被告送勒戒處所觀察、勒戒等語。
二、原審裁定以被告於警訊及偵訊中雖否認有施用第二級毒品安非他命惟查被告於九
    十二年三月二十六日二時許，在臺北縣政府警察局三峽分局經警訊問後所採尿液
    司九十二年三月三十一日濫用藥物尿液檢驗報告一紙附卷可稽。按甲基安非他命
    經口服投與後約百分之七十於二十四小時內自尿中排出，約百分之九十於九十六
    小時內自尿中排出，由於甲基安非他命成分之檢出與其投與方式、投與量、個人
    體質、採尿時間與檢測儀器之精密度等諸多因素有關，因此僅憑尿液中呈安非他
    命陽性反應，並無法確實推算吸食時間距採集時間之長短，惟依上述資料推斷，
    最長可能不會超過四日，業經行政院衛生署藥物食品檢驗局八十一年二月八日（
    八一）藥檢一字第○○一一五六號函示明確。被告為警查獲後所採尿液經送驗結
    果，既有安非他命之陽性反應，顯見其於上開被採尿前之九十六小時內之某時點
    確有施用安非他命之事實，被告施用第二級毒品安非他命之犯行洵堪認定，因認
    檢察官之聲請於法並無不合，而依毒品危害防制條例第二十條第一項、觀察勒戒
    處分執行條例第三條第一項，裁定被告應送勒戒處所觀察、勒戒，並說明本件被
    告另於九十二年五月十三日二十時許，在臺中市○○路路邊之車上，施用第二級
    毒品大麻，經臺灣臺中地方法院九十二年度毒聲字第一二八九號裁定送臺灣臺中
    看守所附設勒戒所觀察、勒戒後，認無繼續施用毒品之傾向，並經臺灣臺中地方
    法院檢察署於九十二年六月六日以九十二年度毒偵字第一四七五號不起訴處分書
    為不起訴處分確定，有臺灣高等法院被告全國前案紀綠表及不起訴處分書電腦列
    印本一份附卷可憑，則本件聲請意旨所指被告於九十二年三月二十六日凌晨二時
    許起回溯九十六小時內，施用第二級毒品之行為，時間緊接，且所犯構成要件相
    同，係屬連續犯之同一事實，惟揆諸前揭說明，執行檢察官自應依保安處分執行
    法第四條之一第一項第三款之規定，就本件刑事裁定與臺灣臺中地方法院九十二
    年毒聲字第一二八九號刑事裁定，執行其一，經核並無違誤，抗告人抗告意旨略
    以：抗告人於九十二年五月十三日二十時曾施用第二級毒品大麻，經台灣台中地
    方法院九十二年度毒聲字第一二八九號裁定觀察、勒戒，經執行後認無繼續施用
    毒品之傾向，並經台灣台中地方法院檢察署檢察官處分不起訴確定，本案與該案
    有連續犯關係，本案裁定應與該案裁定執行其一云云，然查抗告意旨所指係屬裁
    定之執行問題，不能據此而免為裁定觀察、勒戒，是抗告人抗告非有理由，應予
    駁回。
三、據上論斷，應依刑事訴訟法第四百十二條，裁定如主文。
中      華      民      國    九十二    年      十      月      二      日
                              臺灣高等法院刑事第十四庭
                                  審判長法  官  陳  祐  輔
                                        法  官  洪  昌  宏
                                        法  官  陳  國  文
右正本證明與原本無異。
不得抗告。
                                        書記官  吳  素  雲
中      華      民      國    九十二    年      十      月      三      日


司法院資訊處製作；財團法人民間司法改革基金會備份。
